臺灣新北地方法院刑事判決
111年度侵訴字第52號
公  訴  人  臺灣新北地方檢察署檢察官
被      告  史永年



選任辯護人  王崇品律師
上列被告因妨害性自主案件，經檢察官提起公訴（111年度偵字
第7145號），本院判決如下：
    主  文
乙○○犯乘機猥褻罪，處有期徒刑拾月。
    事  實
一、乙○○與代號AD000-A110661號成年女子（真實姓名年籍詳卷
    ，下稱A女）及A女之男友張○山（真實姓名年籍詳卷）為朋
    友。乙○○、A女及張○山於民國110年7月16日某時，在新北市
    中和區大仁街某車庫後方之鐵皮屋（地址詳卷，下簡稱小花
    園）見面，A女因聽聞張○山於同月17日至19日要帶太太及孫
    女出遊，而情緒低落，乙○○見狀即外出購買高粱酒、雞翅後
    返回小花園，並對張○山表示：你先回去，若A女喝醉，我會
    送A女回家等語，張○山遂先行離去，A女則留在小花園陸續
    飲用摻水之高粱酒2至3杯。嗣於同月16日晚間某時，A女酒
    後已達身體癱軟無力、行動需人攙扶之酒醉狀態，詎乙○○竟
    基於乘機猥褻之犯意，將A女攙扶至A女位於新北市中和區之
    住處（地址詳卷），利用A女因酒醉而不能抗拒之情形，將A
    女之上衣及內衣拉到胸部上方，撫摸A女之胸部，再將A女之
    褲子及內褲均脫下，親吻A女之胸部及生殖器後，欲親吻A女
    之嘴唇，惟因A女即時轉頭而未果，其後乙○○將自身牛仔褲
    褪下，並以其陰莖摩擦A女生殖器，以此方式對A女為猥褻行
    為得逞。
二、案經A女訴由新北市政府警察局婦幼警察隊報告臺灣新北地
    方檢察署檢察官偵查起訴。　　
    理  由
壹、程序部分
一、本判決所引用之證據資料，無論供述證據或非供述證據，檢
    察官、被告乙○○及其辯護人均未爭執其證據能力（本院卷第
    48、163-168、238-242頁），而該等證據經本院審酌並無違
    法取得之情況，認為適宜做為證據，自應有證據能力。
二、至辯護人雖爭執1925安心專線諮詢服務對話錄音譯文之證據
    能力（見本院卷第165-166頁），惟因本院並未以之作為本
    案證明被告犯罪事實之證據，故不予論述其證據能力，附此
    說明。　
貳、實體部分
一、認定犯罪事實所憑之證據及理由
　　訊據被告固坦承案發當日A女在小花園喝摻水之高粱酒後，
    其有與A女前往A女之住處，並在A女住處親吻A女之事實，惟
    矢口否認有何乘機猥褻犯行，辯稱：A女當天沒有喝醉，是A
    女主動邀請我去她家，A女自己騎機車回家，我和A女抵達A
    女住處後，A女主動調戲我，我才親吻A女，之後因為A女想
    敲詐我，才對我提告，很像仙人跳，且A女原本即患有精神
    疾病，其精神疾病與本案無關等語。辯護人則辯稱：A女飲
    酒完畢，自行騎乘機車返家，顯見A女當時並未喝醉，又抵
    達A女住處後，被告經A女同意才親吻A女，並非乘機猥褻，
    另於案發後，被告仍有與A女、張○山、丙○○一起在小花園喝
    酒，若A女真有遭被告乘機猥褻，豈會繼續和被告一同飲酒
    ，且直至110年12月間才提起本案告訴，況A女案發後多次前
    往被告住處樓下咆嘯，不斷要求被告出面和解及賠錢，與一
    般被害人不想再和加害人見面之常情有違等語。經查：
(一)被告與A女及張○山為朋友，3人於110年7月16日某時，在小
    花園見面，A女因聽聞張○山於同月17日至19日要帶太太及孫
    女出遊，而情緒低落，被告見狀即外出購買高粱酒、雞翅後
    返回小花園，其後張○山先行離去，A女則留在小花園陸續飲
    用摻水之高粱酒2至3杯。嗣於同月16日晚間某時，A女與被
    告從小花園前往A女住處，抵達A女住處後，被告有親吻A女
    之事實，為被告所不爭執，核與證人A女、張○山、丙○○於偵
    查及審理中證述情節相符（見偵卷第8-11、78-84、86-88、
    102頁、本院卷第113-141、216-238頁），並有案發現場照
    片、A女與丙○○之通訊軟體LINE對話紀錄擷圖、本院勘驗筆
    錄附卷可稽（見偵卷第24-26、65-67頁、本院卷第55-58頁
    ），此部分之事實，首堪認定。
(二)被告於上開時、地利用A女酒醉不能抗拒之情形，對A女為猥
    褻行為，業據A女於偵查及審理中證述明確，茲分述如下：
　1.證人A女於警詢時證稱：我於110年7月16日因為聽到男友張○
    山在小花園說要帶太太和孫女出遊，而情緒低落，被告騎機
    車出去買雞翅和高粱酒，不到10分鐘又回到小花園，被告請
    張○山先回去，並表示若我喝醉會送我回家，於是張○山離開
    小花園，剩下我和被告2人，被告對我說酒喝一喝別想太多
    ，我平時沒有喝酒的習慣，當天我將高粱摻水喝了2、3杯後
    ，就不知道怎麼回家了。進到我家後，我看到熟悉的環境有
    了意識，我記得被告拉我衣服，摸我胸部，又把我的短褲、
    內褲脫下，胸部吻一吻又親我下體，滿臉口水想吻我的嘴，
    我頭有轉過去不讓被告親，但因為我身體無力，連抬手的力
    氣都沒有，最後的印象是被告牛仔褲脫一半，穿著四角褲想
    把陰莖往我下體塞，後來我就昏睡過去，隔天（17日）醒來
    後，我發現我的上衣、內衣都在肩膀以上，下半身赤裸，我
    就衝進浴室一直哭一直沖洗下體。這件事發生後，一開始我
    沒有對別人說這件事，只想自殺，覺得自己很髒，比路邊被
    車撞死的狗都不如，覺得對不起男友，都是自己的錯，案發
    後我看到黏稠的東西會想吐，優酪乳、優格、麵線都不敢吃
    ，也無法吞嚥，偶爾我也會想殺被告，之後我有對1925專線
    人員說過這件事，也有對議員助理丙○○說，案發後我有換精
    神科醫生，但一開始不敢向醫師說，直到第二次看診時我才
    說出這件事，醫生要我跟社工聯繫，我才決定要報案等語（
    見偵卷第8-11頁）。　　　　
　2.復於偵查中證稱：案發當日張○山先離開小花園，剩下我和
    被告2人留在小花園喝酒，我喝了摻水的高粱，之後我喝醉
    、腿軟，被告將我扶回我家，小花園到我家距離不遠，不到
    300公尺，我在回家路上的樓梯跌倒，臉部、肩膀因而受傷
    ，被告有將我拉起來。抵達我家後，不知道是因為跌倒痛醒
    ，還是因為回到家感到安全感，我有短暫醒過來，但意識模
    模糊糊，全身軟綿綿，沒有力氣反抗，被告就將我的上衣、
    內衣拉到肩膀下方，脫掉我的短褲、內褲，摸我的胸部，舔
    我的下體，舔的滿臉都是口水，又要來親我，被告有吐口水
    在自己手上後抹我的下體，最後的畫面是被告用生殖器摩擦
    我的下體，當時我全身麻木，不久我昏睡過去，隔天下午我
    醒來，發現自己下半身赤裸，衣服被拉到肩膀下方，之後我
    衝去洗澡，洗好澡後，我想要吞藥自殺，我先自拍1張臉部
    受傷的照片，再把所有安眠藥都吞下。案發後我因為想不開
    ，有開瓦斯尋短，有打電話去1925，一邊哭一邊說這件事，
    也有和心理醫師說被侵犯的事，直到報警後，我才對張○山
    說這件事等語（見偵卷第79-83頁）。
　3.又於審理中證稱：我、被告及張○山於同月16日在小花園喝
    茶，張○山有說同月17日至19日要與太太、孫女出去玩，被
    告聽聞後就去買雞翅和高粱酒，不到10分鐘後被告返回，幫
    我倒酒，我用啤酒杯喝摻水的高粱酒約3杯左右，之後我喝
    醉，雙腿發軟，已經無法行走，我有請被告先回去，並表示
    自己因為腿軟就不回家了，被告仍堅持要送我回家，於是被
    告扶著我走回去，回家路途中我有在樓梯上跌倒受傷，被告
    有從我背後將我拉起來，抵達我家後，我倒在沙發上，有向
    被告說謝謝他將我送回家，可是被告卻不離開我家，把我的
    上衣、內衣整個拉起，對我的胸部又摸、又親、又吸，被告
    也有把我的短褲、內褲都脫掉，親吻並舔我的下體，被告又
    想要親我的嘴，我有把臉撇開，被告有吐口水抹我和他的下
    體，然後一直摩擦，當時我的身體是麻木的、全身軟綿綿，
    連將手抬起來的力量都沒有，雖然我想抗拒，但因為爛醉如
    泥，完全沒有力量反抗，只能眼睜睜看著被告對我肆意妄為
    ，我最後有印象的畫面就是被告用生殖器摩擦我的下體，之
    後我就昏睡過去，直到隔天下午才醒過來，發現上半身衣服
    被拉到鎖骨附近，下半身赤裸，我就去洗澡，主要是沖洗下
    體，我自拍受傷的照片1張，把精神科開的藥全部吞下，想
    說自己那麼髒幹嘛來到這個世界上，覺得自己很沒用，只想
    去自殺，之後我有把這件事告訴心理醫師，也有打去1925專
    線諮詢，另外有對丙○○說，之後醫師發現我一直不對勁，藥
    又一直加重，狀況不是很好，就給我社工的聯繫方式，之後
    社工帶我去報案等語（見本院卷第113-141頁）。
　4.承上，由A女於警詢、偵查及審理中所為證述內容，對於其
    於案發當日飲用摻水之高粱酒2至3杯後，處於身體癱軟無力
    、行動需人攙扶之酒醉狀態，被告遂將A女攙扶回A女住處，
    並趁A女酒醉無法抗拒之際，將A女之上衣及內衣拉到胸部上
    方，再將A女之褲子及內褲脫下，撫摸A女胸部、親吻A女之
    胸部及生殖器，復欲親吻A女之嘴唇未果，其後被告脫下牛
    仔褲，並以陰莖摩擦A女生殖器等重要情節，前後證述一致
    ，並無明顯矛盾不符之處。且案發當時A女與被告為認識多
    年之朋友，與被告無仇隙糾紛等情，業經被告供述明確（見
    偵卷第5頁背面），又A女於偵查及審理中之證言均經具結後
    為之，當無甘冒偽證重罪之風險，刻意誣陷被告入罪之必要
    ，其所為之證言，應屬非虛。
　5.再參以證人張○山於審理中結證稱：案發當日我在小花園對A
    女說110年7月17日至19日要帶太太和孫女去南部出遊，被告
    聽聞後有去買高粱酒和下酒菜回到小花園，叫我放心回去，
    被告會將A女送回家，我就先離開小花園，並幫A女將機車騎
    回去停好，A女的狗和東西也先幫A女從小花園帶回去。A女
    平常很少喝酒，酒量不好，隔天我要出發去南部時，發現A
    女的車停在原本我為A女停放的位置，我從南部回來後發現A
    女的車仍然停在原處，且有看到A女額頭有受傷，A女說是因
    為同月16日走回家時跌倒受傷等語明確（見本院卷第216-22
    8頁），衡以被告與張○山為認識40至50年之好朋友，業據張
    ○山證述明確（見本院卷第217頁），且為被告所是認（見偵
    卷第97頁、本院卷第45頁），是證人張○山當無故為虛偽陳
    述甘犯偽證重罪之必要，故其證詞應為信實。觀之被告於偵
    查及審理中均供稱：A女在小花園有飲酒等語（見偵卷第94
    頁、本院卷第169頁），佐以A女於同年7月29日因右肩旋轉
    肌巨大破裂前往醫院就診，並於同年8月5日至7日入院接受
    右肩旋轉肌縫補手術，有診斷證明書在卷可憑（見彌封卷第
    28-29頁），另有A女於案發後自拍頭部、面部受傷之照片1
    張存卷可參（見彌封卷第30頁），足認A女指訴其在小花園
    酒醉後，被告將其攙扶回住處，過程中A女因酒醉無力而跌
    倒受傷，抵達A女住處後，即遭被告乘機猥褻之情節，並非
    虛妄。被告及辯護人辯稱A女未酒醉，A女係自行騎車並將寵
    物狗帶回住處等語，顯與前揭事證不符，自非可採。
　6.至被告另辯稱其在A女住處僅有親吻A女等詞，然由被告於警
    詢時供稱：我有摸A女胸部，也有親A女胸部、陰部，有做陰
    莖摩擦A女陰部的動作等語（見偵卷第6頁）；其於偵查中供
    稱：我在A女住處有摸A女胸部，摸之前沒有問A女是否同意
    ，當時可能心裡衝動，看到胸部就想去摸，我有親A女下體
    ，親之前也沒有問過A女是否同意，但是A女有唉唉叫，很舒
    服的樣子，我有抱著A女並用陰莖摩擦A女的下體等語（見偵
    卷第95-97頁）；其於本院準備程序及111年9月22日審理時
    改稱：僅有親吻、撫摸A女的胸部等語（見本院卷第45-46、
    170-171頁）；於本院111年11月17日審理時再改稱：僅有親
    吻A女等語（見本院卷第244頁），則由被告上開供述，可見
    被告就其有無撫摸、親吻A女之胸部，親吻A女生殖器，並以
    其陰莖摩擦A女生殖器等節，供述明顯前後不一致。按被告
    為脫免刑責而辯解乃人情之常，惟衡以被告於警詢及偵查中
    ，尚無暇思索是否藉詞掩飾自己罪行之際，即明確供述有撫
    摸A女之胸部，親吻A女之胸部及生殖器後，並以陰莖摩擦A
    女生殖器等語（見偵卷第6、95-97頁），而其於本院審理時
    間已相隔一段時日，難謂無其他考量而撇清之虞，是以其於
    警詢、偵查時在前開環境因素所為之陳述，自具有極高度之
    可信性，被告就此翻異前詞，已難遽採。又細譯A女於警詢
    時證稱：被告將自身牛仔褲脫一半，穿著四角褲，並用陰莖
    摩擦A女下體之情歷歷（見偵卷第9頁），遑論被告於審理中
    亦供稱：其平時穿四角內褲等語（見本院卷第171頁），互
    核A女之證述與被告之供詞，如被告於案發當日未褪下外褲
    並以陰莖摩擦A女之生殖器，A女又豈會知悉被告穿著四角褲
    之情，足徵被告於案發當日確有以陰莖摩擦A女之生殖器。
    是被告於審理中辯稱僅有親吻A女等語，屬事後卸責之詞，
    不足為採。　　
(三)又證人所陳述之內容，關於轉述其聽聞自被害人之陳述被害
    經過部分，雖屬與被害人之陳述具同一性之累積證據，並不
    具補強證據之適格，但作為情況證據（間接證據）以之推論
    被害人陳述當時之心理或認知，或是供為證明對該被害人所
    產生之影響者，其待證事實與證人之知覺間有關聯性，則為
    適格之補強證據（最高法院108年度台上字第4105號判決意
    旨參照）。本案證人A女之證述，有下列證據資料可資補強
    ，應堪信為真實：
　1.證人張○山於偵查中證稱：案發後某日，被告做完筆錄回來
    ，我問被告去哪裡，被告表示A女告他，我就直接去問A女發
    生何事，A女原本不敢告訴我，經我詢問，A女說她喝高粱喝
    醉後，被告將A女帶回去，回去過程中有跌倒，之後還去開
    刀。回到A女家後，被告將A女的衣服、褲子都脫掉，摸A女
    的胸部，吸奶、吸下面，用陰莖摩擦A女的生殖器，但A女因
    酒醉無法抗拒，A女說這件事的時候情緒很激動。我問完A女
    後打電話叫被告來，問被告有沒有做這件事，被告說有，他
    很對不起我，說隨我要怎麼辦就怎麼辦。本案發生後，A女
    開始會開瓦斯要自殺，A女說對這件事很自責，案發前A女不
    會開瓦斯要自殺等語（見偵卷第86-88、102頁）；其於審理
    中證稱：我於110年7月19日從南部回來後，有去A女住處找A
    女，當時A女心情不好，精神也很差，一直不願意出門，一
    直趕我走，案發後A女變得很不正常，都不願意出門，也不
    吃東西，情緒很不穩定，A女之前會吃藥，但不會開瓦斯自
    殺，我從南部回來後，發現A女除了吃藥外，會開始開瓦斯
    自殺，情況越來越嚴重，A女一直想不開，我很好奇A女為何
    變這樣，但是我也想不出來原因，A女也不說，直到有一天
    被告做完筆錄回來，我當時不知道被告去做筆錄，還問被告
    去哪裡，被告才說A女告他，我去問A女，A女說案發當日她
    喝很醉，沒有能力抵抗，被告送A女回家後，將A女衣服拉起
    ，褲子脫掉，要對A女性侵，有親A女，想要用陰莖塞入A女
    下面，但塞不進去就用口水抹，A女說的時候很激動、很生
    氣，也有哭，也有指責我沒有保護好她，A女講完後，我叫
    被告來，當時丙○○也在場，我問被告有沒有做這件事，被告
    說有，一直說他這樣不對，對不起我，且說我要怎麼處罰他
    都可以，A女報案後還是會開瓦斯要自殺，原因是被人欺負
    想不開，被人糟蹋覺得很自責等語（見本院卷第218-229頁
    ）。是證人張○山所證其觀察到A女於案發後心情及精神狀態
    變差，不願意出門，情緒不穩，開始出現開瓦斯輕生之舉動
    ，直至A女報案後，經張○山詢問，A女始說出被害經過，於
    陳述被害情節時，呈現情緒激動、哭泣、憤怒、自責之自然
    反應，並責怪身為男友之張○山未盡保護A女之責等節，為張
    ○山親自見聞之事，適足為A女前開證述之補強。
　2.證人丙○○於警詢時證稱：A女有向我提過110年6、7月的某日
    ，A女喝醉後遭被告欺負，被告有親A女的下體，我聽聞後有
    以通訊軟體LINE聯絡被告，被告沒有反駁，默認這件事，我
    請被告好好處理，但是被告沒有處理等語（見偵卷第12-13
    頁）；其於審理中證稱：我因為提供選民服務在路上遇到A
    女，當時A女手臂、額頭有受傷，情緒不穩定，看起來很痛
    苦的樣子，而且有哭泣，A女說被告性侵害她，之後我和A女
    有以通訊軟體聯絡，A女有傳訊息表示希望被告賠償醫藥費
    和精神損失，我有轉告被告，但被告說不要理A女等語（見
    本院卷第233-237頁），又觀諸證人丙○○與A女之通訊軟體對
    話內容，可見A女於110年11月間因擔心男友張○山知曉此事
    ，在丙○○建議下，原不想提告，希望委由丙○○居中向被告轉
    達，被告導致A女受傷開刀，及A女與張○山交往10年的感情
    遭被告玷汙，要求被告賠償新臺幣（下同）7萬3千元之右肩
    手術費，加上10萬元慰撫金，以此方案私下和解，然被告不
    願和解，要求A女提告，A女則表示擔心男友張○山知情後會
    拋棄A女，因而猶豫是否提告、是否要將此事告知張○山，並
    向丙○○表示案發後覺得自己遭玷汙，而每日反覆清洗下體導
    致泌尿道發炎並多次就醫，雖有服用憂鬱症藥物，但依舊想
    不開，無法從陰影中走出來，因為擔心男友張○山知情後自
    己會被拋棄，也不敢對別人說，而一再隱忍，但自己越想越
    痛苦，卻又嚥不下這口氣，天天煎熬，感到生不如死、身心
    俱疲，想要報復被告等語，並將A女於案發後自拍之頭部、
    面部受傷照片傳送予丙○○，有對話紀錄擷圖在卷可憑（見偵
    卷第65-67頁），另A女因反覆性泌尿道感染前往就診，亦有
    診斷證明書附卷可參（見彌封卷第28-29頁），是A女於案發
    後向證人丙○○提及本案情節時情緒激動，且呈現痛苦、擔憂
    、氣憤之情緒反應，足以補強A女前開指述之真實性。
　3.復經本院勘驗A女於報案後，在張○山、丙○○之陪同下，與被
    告進行談判時攝錄之影像，可見A女不斷質問被告是否趁A女
    酒醉侵犯A女，並表示被告摸A女胸部，親陰部，滿臉都是口
    水還要親A女的嘴，導致A女於案發後連優格都不敢喝，體重
    從63公斤瘦到51公斤，並為此事多次自殺，要求被告向A女
    道歉等情，有本院勘驗筆錄在卷可憑（見本院卷第55-58頁
    ），足見A女案發後見到被告，談及案發情節時，伴隨情緒
    激動、難過、氣憤等反應，與一般性侵害被害人反應相符。
    　
　4.又A女於案發後之110年11月23日至12月8日間，有7次撥打19
    25安心專線尋求諮詢，有安心專線諮詢服務紀錄表在卷足憑
    （見偵卷第28頁）。再者，A女雖於87年即開始治療情緒疾
    患，自109年間轉至衛生福利部雙和醫院精神科門診持續治
    療，於110年9月14日就診時，因病情持續穩定而經醫師開立
    3個月慢性處方簽，但於110年12月7日就診時，A女自述中秋
    節聚餐酒醉後經歷被性侵害之創傷事件，導致不停回想起創
    傷事件之過程，頻繁清洗下體、做惡夢、逃避可能與創傷事
    件相關之場合因而不出門，並伴隨情緒更加低落、食慾及體
    重下降、活動力及自理能力下降、失眠加劇，有頻繁自殺意
    念及舉動，此創傷事件及症狀持續1個月以上，且引起臨床
    上顯著苦惱及生活功能減損，因而於111年1月4日診斷創傷
    後壓力症等情，有該院111年3月11日雙院歷字第1110002508
    號函及診斷證明書在卷可稽（見彌封卷第22-22-3頁）。此
    外，A女復於111年3月17日向心理師諮商過程中，陳述本案
    及過往創傷經驗，有明顯創傷反應，例如：無法吞嚥和進食
    、不斷清洗下體導致反覆感染尿道炎、強烈自殺意念、憂鬱
    情緒、不敢去理髮店洗頭（需要躺下）、害怕人際互動，經
    眼動治療介入後，上述創傷反應皆顯著緩解，A女能察覺情
    緒、整合生命經驗及發現生命中的資源，情緒漸趨正向，未
    有自殺意念，對於生活積極規劃，然而原訂預備諮商結案期
    間（第9、10次諮詢）A女因面臨開庭，引發創傷反應，情緒
    明顯焦慮、憂鬱，並感到恐懼，故延長諮商以協助A女身心
    穩定，於111年7月21日進行第17次諮商時，A女自述近期嘗
    試進食有進展，但去理髮店洗頭仍感到懼怕，而在心理師引
    導回想本案時，4次皆有不由自主的嘔吐反應，伴隨強烈右
    側頭痛、肩頸疼痛、身體顫抖、哭泣；經多次放鬆練習後，
    情緒較能平穩等情，有新北市政府家庭暴力暨性侵害防治中
    心諮商摘要報告在卷可憑（見本院卷第107頁），益徵A女確
    實因本案而有創傷後壓力症等身心不適之情狀，並因此多次
    就診、進行心理諮商、撥打1925安心專線尋求諮詢，核與一
    般性侵害之被害人因此受有極大心理壓力，創傷迄未平復、
    情緒異常之反應相符。足為A女前開證述之補強。是被告辯
    稱A女之精神疾患均與本案無關等語，不足為採。
　5.從而，綜上各情以觀，A女於陳述案發情節時，伴隨情緒激
    動、哭泣、憤怒、自責等負面情緒反應，其於案發後開始出
    現開瓦斯輕生之舉動，且有多次撥打安心專線尋求諮詢，復
    經精神科醫師診斷罹有創傷後壓力症，其後又接受多次心理
    諮商，均足以補強A女前開指述之真實性，堪認A女證稱案發
    當時被告未經A女同意，即利用A女因飲酒後身體癱軟無力而
    不能抗拒之際，乘機對A女猥褻得逞等情，核與事實相符，
    堪以採信。被告及辯護人辯稱：被告對A女為猥褻行為前有
    經A女同意等語，不足為採。
　6.至辯護人雖辯稱案發後A女未立即報案，且仍有與被告見面
    飲酒，與一般性侵害被害人會立即報案及不想再和加害人見
    面之常情有別等語。惟與性相關之侵害事件，本屬極難啟齒
    之事，尤以加害者並非全然之陌生人，而是與被害人有某種
    程度交集或關係者，被害人於遭受性侵後是否報警追訴、驗
    傷，是否要採取任何保護自身權利之措施，均須斟酌再三，
    考量因素或為保護自己名譽，或擔心證據不足，反被控誣告
    ，或擔憂遭眾人指點而無法維持原來之工作或生活，甚或害
    怕加害人之報復、相應而來之冗長司法程序等等，理由不一
    而足，是A女於案發後未在第一時間就醫、驗傷、報警等舉
    ，並與常情無違。至A女何以於案發後5個月始對被告提出本
    案告訴，業據A女於警詢及審理中證稱：案發後因感到自責
    ，覺得自己被玷汙，對不起男友，當時只想自殺，沒有想對
    別人說被害經過，但前往精神科看診，身心狀況仍未見改善
    ，才將此事告訴醫師，醫師建議我與社工聯繫，社工才陪同
    我去報警等語（見偵卷第10頁、本院卷第129頁），另A女於
    案發後，在張○山、丙○○陪同下與被告談判時，亦當場表示
    被告看準A女不敢報警，不敢讓男友知情之心態，而欺人太
    甚等語，有本院勘驗筆錄附卷可稽（見本院卷第57頁），又
    參諸A女與丙○○之對話內容，A女向丙○○表示其不敢對別人說
    ，也擔心提告後，男友張○山知曉此事，會與A女分手，且丙
    ○○亦有建議A女先私下處理再斟酌是否提告等情，有對話紀
    錄擷圖在卷可憑（見偵卷第65-67頁），故A女因前揭顧慮及
    考量因而未立即報案，衡與常情並無悖離之處。此外，證人
    張○山於審理中另證稱：本案案發後，A女未再與被告單獨見
    面，案發後我與A女、丙○○及被告有見面，但那次見面是為
    瞭解本案經過等語（見本院卷第219-220、222-223頁），實
    難認A女於案發後有再與被告見面並一同飲酒之情事，是辯
    護人所辯，並非可採。
　7.被告雖辯稱：A女之前缺錢繳交地價稅，向我借20幾萬元被
    我拒絕，案發後A女向我要錢我不給，A女才設計本案仙人跳
    來敲詐我等語。辯護人則辯稱：A女於案發後多次前往被告
    住處，大聲說被告欺負她，要求被告賠償，A女行為反於常
    情，本案是因A女向被告要錢未果，才對被告提告等語。惟
    查，證人張○山於審理中證稱：我認識A女10多年，沒有聽過
    A女缺錢，A女有1塊地出租作為停車場使用，1個月有7、8萬
    元的收入等語（見本院卷第228頁），並有A女提出之臥龍街
    停車場帳目資料在卷可參（見彌封卷第32-47頁），又參諸A
    女原本不願提告，於110年11月間始透過丙○○提出欲以17萬3
    千元與被告私下和解乙節，有A女與丙○○之對話紀錄擷圖在
    卷可憑（見偵卷第65-67頁），是A女自身收入頗豐，衡情應
    無為取得17萬3千元之賠償金，虛構自身遭被告乘機猥褻之
    情節而自毀清譽之動機及必要。縱A女有如辯護人所辯，於
    案發後前往被告住處，要求被告出面和解及賠償，然刑事案
    件中，被害人向加害人索賠或和解，乃被害人尋求填補損害
    之正當手段，自不能以A女向被告索賠或要求出面和解，即
    認A女有誣指被告乘機猥褻之不正動機。是被告及辯護人此
    部分所辯，委無足取。
(四)綜上所述，被告前揭所辯，不足採信。本案事證明確，被告
    前揭乘機猥褻犯行，堪以認定，應依法論科。　　
二、論罪科刑
(一)按對於男女利用其精神、身體障礙、心智缺陷或其他相類之
    情形，不能或不知抗拒而為性交、猥褻者，刑法第225條第1
    項、第2項設有處罰之規定。其所謂相類之情形，係指被害
    人雖非精神、身體障礙、心智缺陷，但受性交、猥褻時，因
    昏暈、酣眠、泥醉等相類似之情形，致無同意性交、猥褻之
    理解，或無抗拒性交、猥褻之能力者而言（最高法院98年度
    台上字第5038號、99年度台上字第1239號判決意旨參照）。
    被告利用A女陷於泥醉而不能抗拒之際，對A女為猥褻行為，
    核被告所為，係犯刑法第225條第2項之乘機猥褻罪。
(二)被告於事實欄一所載時間、地點，先後撫摸A女之胸部、親
    吻A女之胸部、生殖器、試圖親吻A女之嘴唇，並以陰莖摩擦
    A女之生殖器之數舉動，係在密切之時間、地點實施，且侵
    害同一法益，各行為獨立性薄弱，在刑法評價上，應視為數
    舉動之接續施行，論以接續犯之一罪。　　
(三)爰審酌被告與A女原為朋友，卻不尊重女性身體自主權，為
    逞一己色慾，罔顧友誼份際，利用A女酒醉不能抗拒之際，
    乘機對A女為猥褻行為，侵害A女之性自主權，造成A女身心
    受創，亦破壞A女對他人之信任關係，所為應予非難，惟念
    被告無前科之素行，有臺灣高等法院被告前案紀錄表在卷可
    參；兼衡被告否認犯罪，且未曾對A女真誠致歉，並彌補其
    所造成之損害之犯後態度，暨被告自述國小畢業之教育程度
    ，目前無業，依靠國民年金及子女扶養維生，經濟狀況不佳
    之家庭生活狀況，及其犯罪動機、目的、手段等一切情狀，
    量處如主文所示之刑。
據上論斷，應依刑事訴訟法第299條第1項前段，判決如主文。　
本案經檢察官甲○○提起公訴，檢察官張啓聰、高智美到庭執行職
務。
中　　華　　民　　國　　111 　年　　12　　月　　15　　日
                  刑事第十庭    審判長法　官  連雅婷
　　　　　　　　　
　　　　　　　　　                    法  官  陳宏璋
　　　　　　　　　
　　　　　　　　　                    法  官  黃園舒
上列正本證明與原本無異。
如不服本判決，應於判決送達後20日內敘明上訴理由，向本院提
出上訴狀 (應附繕本) ，上訴於臺灣高等法院。其未敘述上訴理
由者，應於上訴期間屆滿後20日內向本院補提理由書「切勿逕送
上級法院」。
                                      書記官  莊孟凱
中　　華　　民　　國　　111 　年　　12　　月　　16　　日
附錄本案論罪科刑法條全文：
中華民國刑法第225條
對於男女利用其精神、身體障礙、心智缺陷或其他相類之情形，
不能或不知抗拒而為性交者，處三年以上十年以下有期徒刑。
對於男女利用其精神、身體障礙、心智缺陷或其他相類之情形，
不能或不知抗拒而為猥褻之行為者，處六月以上五年以下有期徒
刑。
第一項之未遂犯罰之。